【裁判字號】    88,訴,1778
【裁判日期】    890126
【裁判案由】    搶奪
【裁判全文】
臺灣臺北地方法院刑事判決                        八十八年度訴字第一七七八號
    公  訴  人  臺灣臺北地方法院檢察署檢察官
    被      告  乙○○
右列被告因搶奪案件，經檢察官提起公訴（八十八年度偵字第二二三一三號），本院
判決如左：
    主  文
乙○○意圖為自己不法之所有，而搶奪他人之動產，處有期徒刑捌月。
    事  實
一、乙○○與甲○○並不認識，民國八十八年九月三十日下午四時五十分許之日間，
    乙○○路過臺北市○○街一八一巷十二號甲○○住處，因缺錢花用，乃按門鈴向
    甲○○要錢，惟遭甲○○拒絕，乙○○因見甲○○年老體衰，又係獨居老人，竟
    意圖為自己不法之所有，尾隨甲○○侵入其屋內（日間侵入住宅部分未據告訴）
    ，利用甲○○患有帕金森重症無力抵抗，乃伸手入其褲袋搶奪新臺幣（下同）五
    十元紙鈔十張得手，而不顧甲○○求其勿取走該買菜錢，旋為前往探視甲○○之
    社區義工張中興當場發現，而報警查獲。
二、案經臺北市政府警察局大安分局移送臺灣臺北地方法院檢察署檢察官偵查起訴。
    理  由
一、訊據被告乙○○於本院審理中矢口否認有何犯行，辯稱伊於八十八年八月間，在
    臺北市○○路上認識甲○○，甲○○說有空可到他家坐，案發當天伊按門鈴向甲
    ○○商量借錢，但沒拿甲○○的錢，張中興是通化街之流氓，因甲○○家之前遭
    小偷，張中興心裏不甘心，所以找伊麻煩云云。惟查，右揭犯罪事實，業據被告
    於警訊中坦承不諱，核與被害人甲○○於警訊中指訴情節相符，並經證人張中興
    於偵查中到庭結證屬實，復有甲○○立具之贓物認領保管單附卷可稽，被告事後
    翻異初供，於檢察官偵查中，先稱錢係甲○○拿給伊，後改稱錢係甲○○自己掉
    出來的，於本院審理中則時稱未拿甲○○的錢，時稱錢已還給甲○○，所述前後
    矛盾，供詞閃爍，且與上開業經調查明確之證據相左，顯為飾卸之詞，要無可採
    。本件事證明確，被告犯行堪以認定。
二、核被告所為，係犯刑法第三百二十五條第一項搶奪罪。爰審酌被告之品行、智識
    程度、犯罪之動機、目的、手段、所受之刺激、搶奪重症獨居老人生活之資復毫
    無悔意飾詞狡卸等一切情狀，量處如主文所示之刑，以資懲儆。
據上論斷，應依刑事訴訟法第二百九十九條第一項前段，刑法第三百二十五條第一項
，判決如主文。
本案經檢察官董怡臻到庭執行職務
中      華      民      國    八十九    年      一      月    二十六    日
                                      臺灣臺北地方法院刑事第六庭
                                          法  官  黃  明  發
右正本證明與原本無異。
如不服本判決，應於判決送達後十日內，向本院提出上訴狀。
                                          書記官  陳  梅  惠
中      華      民      國    八十九    年      二      月      一      日
附錄本案論罪科刑法條全文
刑法第三百二十五條第一項
意圖為自己或第三人不法之所有，而搶奪他人之動產者，處六月以上五年以下有期徒
刑。


司法院資訊處製作；財團法人民間司法改革基金會備份。
